【裁判字號】    99,上訴,1141
【裁判日期】    990428
【裁判案由】    偽造文書等
【裁判全文】
臺灣高等法院刑事判決                99年度上訴字第1141號
上  訴  人  臺灣新竹地方法院檢察署檢察官
被      告  戊○○
上列上訴人因被告偽造文書等案件，不服台灣新竹地方法院98年
度訴字第363號，中華民國99年1月26日第一審判決（起訴案號：
台灣新竹地方法院檢察署98年度偵字第8694號），提起上訴，本
院判決如下：
    主  文
原判決撤銷。
戊○○共同意圖為自己不法之所有，以詐術使人將本人之物交付
，處有期徒刑月，扣案如附表編號三之物沒收。又共同行使偽
造私文書，足以生損害他人，處有期徒刑伍月。又共同行使偽造
私文書，足以生損害於他人，處有期徒刑肆月。又共同行使偽造
公文書，足以生損害於公眾及他人，處有期徒刑壹年壹月，扣案
如附表編號一至編號四所示之物及如附表編號五、編號六所示偽
造公文書上偽造之「台灣省台北地檢署印」印文均沒收。應執行
有期徒刑壹年拾月。扣案如附表編號一至編號四所示之物及如附
表編號五、編號六所示偽造公文書上偽造之「台灣省台北地檢署
印」印文均沒收。
    事  實
壹、戊○○與姓名年籍不詳綽號「柏峰」及其他詐騙集團成員等
    成年人，基於共同之犯意，意圖為自己不法之所有，於民國
    98年10月下旬，戊○○提供照片予「柏峰」，由「柏峰」將
    照片貼於偽製之「臺灣省法務部行政執行署公正處丙○○」
    服務證、「臺灣省法務部行政單位書記官丁○○」服務證上
    偽造完成該特種證書（如附表編號二、編號三所示）。該詐
    騙集團之成員並偽造「臺灣省臺北地檢署印」之四方形印章
    （如附表編號一所示）、「法務部行政凍結管制命令」、「
    （請求暫緩執行凍結申請書）臺灣臺北地方法院法院公證款
    」公文書，其上各蓋用附表編號一所示「臺灣省臺北地檢署
    」之印章之印文各一枚（如附表編號四、編號五、編號六所
    示），作為詐欺之工具，而下列之犯罪行為。
一、98年11月18日，戊○○所屬詐騙集團成員以電話向乙○○詐
    稱帳戶遭法院凍結等情，使乙○○陷於錯誤而同意依指示交
    付財物。「柏峰」指示戊○○於同日下午3時許前往桃園縣
    龜山鄉○○路○段1176巷11號附近與乙○○見面，戊○○向
    乙○○佯稱係法院派來之人，出示行使如附表編號三所示偽
    造之「臺灣省法務部行政單位書記官丁○○」服務證以為取
    信，騙乙○○交付新臺幣（下同）7萬元，足以生損害於法
    務部之公信力、民眾對公務機關之信任及丁○○、乙○○。
    戊○○又詐稱法官要其交付身分證、存摺、印章、密碼及健
    保卡保管，乙○○不疑有他，將身分證、存摺、印章、密碼
    及健保卡交付戊○○。
二、戊○○於同日持詐騙之乙○○之存摺、印章，分兩次各別至
    合作金庫商業銀行（下稱合作金庫）桃園分行，在取款憑條
    上填寫35萬元及至桃園民生路郵局（下稱民生路郵局）在提
    款單上填寫7萬8,000元，盜蓋乙○○印章之印文，偽造乙○○名義之取款憑條、提款單，分別將存摺、取款憑條、提款
    單交付各金融機構承辦員而行使，致合作金庫桃園分行及民
    生路郵局承辦人員，陷於錯誤，而分別交付35萬元及7萬8,0
    00元予戊○○，足生損害於合作金庫桃園分行、民生路郵局
    及乙○○。
三、98年11月20日下午1時30分許，戊○○所屬詐騙集團成員，
    以電話冒充警員、檢察官，向甲○○詐稱其涉嫌幫助詐騙集
    團、殺人、走私槍械等，需開公證帳戶的本票始能證明清白
    等語，使甲○○陷於錯誤而同意依指示交付財物。先由詐騙
    集團不詳姓名之成員，至新竹市○○路○段500號家樂福傢俱
    店前與甲○○見面，佯稱係法務部朱建星執行官，騙取甲○○交付現金150萬元，並行使交付偽造之如附表編號五、編
    號六所示之「法務部行政凍結管制執行命令公文書」、「（
    請求暫緩執行凍結命令申請書）臺灣臺北地方法院公證款」
    公文書予甲○○。該詐騙集團成員復於同日接續向甲○○詐
    稱需再交出100萬元，甲○○仍依指示前往農會領款，於領
    款時因覺有異，遂請農會人員報警。戊○○於同日下午4時
    38分依「柏峰」指示，前往新竹市○○路19巷18號前與甲○○見面，冒稱係法務部執行官要取財時，為埋伏員警當場逮
    捕，並扣得偽造之如附表編號一所示「臺灣省臺北地檢署印
    」印章1枚、編號二、編號三所示「臺灣省法務部行政執行
    署公正處丙○○」、「臺灣省法務部行政單位書記官丁○○
    」服務證各1張、編號四所示「（請求暫緩執行凍結命令申
    請書）臺灣臺北地方法院法院公證款」公文書1張，以上行
    為均足以生損害於法務部、法務部行政執行署、臺灣臺北地
    方法院檢察署、臺灣臺北地方法院之公信力、民眾對公務機
    關之信任及丙○○、丁○○、甲○○。
貳、案經甲○○告訴及由新竹市警察局第三分局報請台灣新竹地
    方法院檢察署檢察官偵查起訴。
    理  由
壹、程序部分：
    被告戊○○所犯非死刑、無期徒刑或最輕本刑有期徒刑3 年
    以上之罪，亦非高等法院管轄第一審案件，於原審台灣新竹
    地方法院準備程序進行中，被告先就被訴事實為有罪之陳述
    ，經告知被告簡式審判程序之旨，並聽取檢察官、被告之意
    見後，原審合議庭裁定由受命法官進行簡式審判程序，是本
    件之證據調查，依刑事訴訟法第273條之2規定，不受同法第
    159條第1項、第161條之2、第161條之3、第163條之1及第16
    4條至第170條規定之限制。原審判決後係檢察官上訴，被告
    未對原審判決上訴，其於本院仍認罪，對所有證據均不爭執
    其證據能力。且本院審核所引用之證據，均係合法取得，合
    於刑事訴訟法有證據能力之規定。
貳、實體部分：
一、認定犯罪事實所根據的證據及理由：
    上開犯罪事實，迭據被告戊○○於檢察官偵查、原審及本院
    審理中始終坦承不諱，自白在卷（見偵查卷第54頁至第56頁
    、第71頁、第72頁、原審法院訴字卷卷第38頁至第43頁、第
    47頁至第58頁、第94頁至第98頁，本院卷第28頁背面至第31
    頁）。核與被害人即證人乙○○、甲○○於警詢、檢察官偵
    查中之證述情節均相符合（見偵查卷第14頁至第19頁、第66
    頁、第67頁、原審法院訴字卷第86頁、第87頁），並有新竹
    市警察局第三分局搜索扣押筆錄、扣押物品目錄表、相片10
    張、內政部警政署反詐騙案件紀錄表、合作金庫銀行存摺存
    款客戶當月份交易資料查詢單、公路監理電子閘門－車號查
    詢汽車車籍資料、健保資訊連結作業查詢明細表、亞太行動
    資料查詢、臺灣大哥大資料查詢、和信資料查詢、合作金庫
    商業銀行桃園分行99年1月8日合金桃作字第0990000043號函
    暨所附取款憑條影本、中華郵政股份有限公司桃園郵局99年
    1月11日桃營字第0990100035號函暨所附提款單附卷可憑（
    見偵查卷第22頁至第32頁、第36頁至第37頁、第58頁至第60
    頁、原審法院訴字卷第23頁至第36頁）。復有如附表編號一
    至編號六所示偽造之「臺灣省臺北地檢署印」印章1枚、「
    臺灣省法務部行政執行署公正處丙○○」、「臺灣省法務部
    行政單位書記官丁○○」服務證各1張、「法務部行政凍結
    管制執行命令」公文書1紙、「（請求暫緩執行凍結令申請
    書）臺灣臺北地方法院法院公證款」公文書2紙扣案可佐，
    足認被告任意性自白與事實相符，本件事證明確，被告犯行
    堪予認定，應予依法論科。
二、法律之適用：
（一）公文書係指公務員職務上製作之文書，刑法第10條第3項
      定有明文。而刑法上偽造文書罪，係著重於保護公共信用
      之法益，即使該偽造文書所載名義製作人實無其人，而社
      會上一般人仍有誤信其為真正文書之危險，仍難阻卻犯罪
      之成立（最高法院54年台上字第1404號判例意旨參照）。
      又刑法上所稱之公文書，係指公務員職務上製作之文書。
      若由形式上觀察文書之製作人為公務員且文書之內容係就
      公務員職務上之事項所製作，即使該偽造之公文書上所載
      製作名義機關不存在或該文書所載之內容並非該管公務員
      職務上所管轄，惟社會上一般人無法辨識而仍有誤信其為
      真正之危險時，仍難謂其非公文書。本件扣案之「法務部
      行政凍結管制執行命令」、「（請求暫緩執行凍結令申請
      書）臺灣臺北地方法院法院公證款」文書，形式上分別表
      明為臺灣臺北地方法院及法務部所出具，其內容又係關於
      公務相關事宜，自有表彰該等機關公務員本於職務而製作
      之意，雖該等文書所載製作名義人為虛構，仍屬公文書。
      又刑法所謂公印，係指公署或公務員職務上所使用之印信
      而言，又公印之形式凡符合印信條例規定之要件而製頒，
      無論為印、關防、職章、圖記，如足以表示其為公務主體
      之同一性者，均屬之，而不符印信條例規定或不足以表示
      公署或公務員資格之印文，如與我國公務機關名銜不符之
      印文，難認為公印文（最高法院22年上字第1904號、84年
      度台上字第6118號判決意旨參照）。查附表編號一「臺灣
      省臺北地檢署印」印章一枚及附表編號四、編號五、編號
      六所示偽造公文書上，偽造之「臺灣省臺北地檢署印」印
      文三枚，因與公務機關之名銜不符，尚無從認定為依印信
      條例規定所製頒之印信，既與公印之要件不符，應僅屬偽
      造之通常印章、印文。
（二）刑法第212條所謂其他相類之證書、介紹書，係指與關於
      品行、能力、服務之證書、介紹書相類似之文書而言，如
      其具有公文書之性質，則依特別法優於普通法之原則，尚
      無適用刑法第211條而論以偽造公文書之餘地（最高法院
      90年度台上字第6628號判決意旨參照）。查附表編號二、
      編號三所示「臺灣省法務部行政執行署公正處丙○○」、
      「臺灣省法務部行政單位書記官丁○○」服務證，係用以
      表示服務單位及職稱之證書，核屬刑法第212條之特種文
      書。被告冒充臺灣省法務部行政執行署公正處丙○○、臺
      灣省法務部行政單位書記官丁○○之名義，持上開偽造之
      服務證、公文書、印章詐騙，自足以生損害於法務部、法
      務部行政執行署、臺灣臺北地方法院檢察署及臺灣臺北地
      方法院之公信力，民眾對公務機關之信任及丙○○、丁○○、被害人乙○○、甲○○。另被告以騙取之印章，盜蓋
      印文，偽造取款憑條、提款單，據以行使向金融機關詐領
      乙○○存款，自足以生損害於合作金庫桃園分行、民生路
      郵局及王獻延。被告及詐騙集團其他成員於98年11月20日
      下午1時30分許及4時38分許，向甲○○詐騙150萬元得手
      既遂，詐騙100萬元未遂，其二次行為在密切接近之時地
      實施，侵害同一法益，依一般社會觀念，其數行為，在評
      價上，應視為數個舉動之接續施行，為接續犯，僅論以一
      罪。
（三）所犯罪名：
    1.被告犯罪事實壹、一詐騙乙○○7萬元及存摺、印章等部
      分：
      核被告戊○○所為，係犯刑法第216條、第212條之行使偽
      造特種文書罪、第339條第1項之詐欺取財罪。起訴書所犯
      法條欄雖漏引刑法第212條之偽造特種文書條文，然起訴
      書犯罪事實欄業已記載被告行使偽造特種文書之行為，應
      認檢察官業已起訴此部分事實，僅係法條漏載。且此亦經
      檢察官於原審99年1月13日審理補正，復經法院依刑事訴
      訟法第95條規定踐行告知程序，法院自應予以審判。被告
      偽造特種文書後持以行使，其偽造之低度行為應為行使之
      高度行為所吸收，不另論罪。被告行使偽造特種文書之行
      為，又為其詐欺取財施用詐術同一行為，而可評價為一行
      為同時觸犯數罪名，為想像競合犯，應從一重論以刑法第
      339條第1項之詐欺取財罪處斷。
    2.犯罪事實壹、二分兩次偽造取款憑條、提款單詐騙乙○○
      存款部分：
      核被告戊○○所為，係犯刑法第216條、第210條之行使偽
      造私文書罪、第339條第1項之詐欺取財罪。起訴書所犯法
      條欄雖漏引刑法第210條之偽造私文書條文，然起訴書犯
      罪事實欄業已載明偽造文書之犯罪行為，應認檢察官業已
      起訴此部分事實，僅係法條漏載。且此亦經檢察官於原審
      99年1月13日審理時補正，復經法院依刑事訴訟法第95條
      規定踐行告知程序，法院自應予以審判。被告盜用乙○○
      印章偽造印文，為偽造私文書之階段行為，而偽造後復持
      以行使，偽造之低度行為應為行使之高度行為所吸收，均
      不另論罪。另被告於行使偽造私文書之行為，又為其詐欺
      施用詐術之同一行為，可評價為一行為同時觸犯數罪名，
      為想像競合犯，依刑法第55條規定，從一重論以刑法第21
      6條、第210條行使偽造私文書罪處斷。被告於分別之時地
      ，向合作金庫桃園分行及民生路郵局，二次各別行使偽造
      私文書詐欺，為不同獨立之二犯罪行為。
    3.犯罪事實壹、三詐騙甲○○部分：
      核被告戊○○所為，係犯刑法第216條、第211條之行使偽
      造公文書罪，刑法第339條第1項之詐欺取財罪。被告及詐
      騙集團成員偽造「臺灣省臺北地檢署印」之印章及印文之
      行為，係偽造公文書之階段行為，又偽造公文書後持以行
      使，其偽造之低度行為應為行使之高度行為所吸收，均不
      另論罪。被告及詐騙集團成員分次以電話向被害人詐騙及
      取款，其時間密接，手段同一，侵害同一法益，依一般社
      會觀念，其數行為在評價上，視為數個舉動之接續，屬接
      續犯。行使偽造公文書之行為，又為其詐欺施用詐術之同
      一行為，可評價為一行為同時觸犯數罪名，為想像競合犯
      ，依刑法第55條規定，從一重之行使偽造公文書罪處斷。
（四）共同正犯：
      按共同正犯，在合同之意思內各自分擔犯罪行為之一部，
      相互利用他人之行為，以達其犯罪之目的者，即應對全部
      所發生之結果，共同負責（最高法院28年上字第3110號判
      例意旨參照）。被告與已成年姓名年籍不詳綽號「柏峰」
      及詐騙集團成員，知悉所為欲詐騙他人，由被告提供其個
      人照片，供「柏峰」偽造特種文書，並行使偽造特種文書
      、行使偽造私文書、詐欺取財而牟利，所為與「柏峰」及
      詐騙集團成員間，就偽造印章、印文、行使偽造特種文書
      、行使偽造私文書、行使偽造公文書及詐欺取財之合同犯
      意內，各自分擔犯罪行為之一部，並相互利用其他詐騙集
      團成員之行為以遂行犯罪之目的，各分擔一部犯罪行為，
      縱被告未親自為各部分犯罪行為，仍應對全部所生結果共
      同負責。是以，被告與「柏峰」及集團成員間，有犯意聯
      絡及行為分擔，皆為共同正犯。
（五）數罪併罰：
      被告先後所犯四次犯行係出於各別犯意，應予分論併罰。
三、被告不另構成刑法第158條第1項僭行公務員職權罪：
（一）公訴意旨另以：被告廖吉峰前開冒充法務部行政執行署職
      員、法務部行政單位書記官及其他詐騙集團成員冒充司法
      人員騙被害人交出存款保管之行為，另涉有刑法第158條
      第1項僭行公務員職權罪嫌。
（二）惟查：刑法第158條冒充公務員而行使其職權罪，除冒充
      公務員外，其所行使之行為，須為該公務員職務上之權力
      ，若該公務員並無此種職權，其冒充公務員所為之行為，
      與該罪並不相當（前司法行政部司法座談會結論，見王振
      學著刑法分則實用第一冊第505頁、第506頁）。法務部行
      政執行署職員，法務部行政單位書記官，並無偵查犯罪之
      職權。另被告冒充之公務員均無命民眾開立公證帳戶、交
      出財產、並保管民眾財產之職權。被告冒充之公務員，所
      施詐術之行為，並非該公務員之職權，不構成僭行公務員
      職權罪。公訴人認構成該罪，尚有未洽。因係想像競合犯
      裁判上一罪關係，無庸另為無罪之諭知。
四、撤銷改判及量刑之理由：
    原審對被告為有罪科刑之判決，固非無見。惟查：1.被告並
    不構成僭行公務員職權罪，已如前述。原審認構成該罪，於
    法不合。2.被告在民生路郵局偽造之文書，為提款單，原審
    誤為取款憑條，也有未洽。3.扣案之行動電話二支（門號：
    0000000000、0000000000）、印泥、公事包，並無證據用以
    供犯罪所用，且非違禁物，原審亦未認定如何作為犯罪所用
    ，一併宣告沒收，於法未合。4.附表編號五、六所示之公文
    書，係詐騙集團成員交予甲○○，甲○○提出作為證物，原
    審認由被告處查獲扣案（見原判決事實欄最後所載），也有
    未合。5.被告冒充司法機關、檢察機關、法院之人員遂行詐
    騙行為，其行騙方式嚴重破壞社會秩序，所詐騙又為一般弱
    勢知識不足之民眾，且使被害人之養老或積蓄一夕化為烏有
    ，其惡性重大、手段惡劣，造成損害金額近200萬元，又未
    對被害人為分文賠償，宣告緩刑，顯不合於社會及人民對法
    律之感情。且被告年輕力壯，不務正業，亦無暫不執行為適
    當之情形，原審宣告緩刑，自有未當，而無可維持。公訴人
    上訴意旨，指摘原判決對被告宣告緩刑，對被害人不公平，
    且使詐騙集團更加猖獗，尚非全無理由。且原判決既另有可
    議，自應由本院將之撤銷改判。爰審酌被告犯罪之動機、目
    的係為貪圖不法利益，利用一般民眾欠缺法律知識、對於檢
    察機關、司法機關人員執行職務公信力之信賴等，而以偽造
    文書方式遂行其詐騙行為，嚴重影響社會秩序，破壞民眾對
    於公務機關之信任，惟犯後坦承犯行，尚非主謀，原審宣告
    之刑，檢察官僅對緩刑部分上訴，未對量刑輕重上訴，本院
    認定之犯罪事實較原審為減縮（無僭行公務員職權行為）及
    其他一切情狀，分別量處如主文第二項所示之刑，並定其應
    執行之刑，以示懲儆。扣案如附表編號一所示偽造之「台灣
    省台北地檢署印」印章1枚，不問屬於犯人與否，應依刑法
    第219條規定諭知沒收。附表編號五、編號六之「（請求暫
    緩執行凍結命令申請書）臺灣臺北地方法院法院公證款」及
    「法務部行政凍結管制執行命令」，雖屬供犯罪所用之物，
    然已交付被害人甲○○，非屬被告或共犯所有之物，不得沒
    收，惟其上之偽造之「臺灣省臺北地檢署印」印文各1枚，
    係偽造之印文，不問屬於犯人與否，亦應依刑法第219條規
    定沒收。附表編號三偽造之「台灣省法務部行政單位書記官
    丁○○」服務證為被告所有，供犯罪事實壹、一部分所用之
    物，業經被告陳明在卷，應依刑法第38條第1項第2款之規定
    宣告沒收。附表編號二之偽造之「台灣省法務部行政執行署
    公正處丙○○」服務證、編號四偽造之「（請求暫緩執行凍
    結令申請書）台灣台北地方法院公證款」公文書均為被告所
    有，供犯罪事實壹、三部分犯罪所用之物，業經被告陳明在
    卷，亦應依刑法第38條第1項第2款規定，併予宣告沒收。附
    表編號四公文書上偽造之「臺灣省臺北地檢署印」印文，因
    所附著之偽造公文書業經宣告沒收，無重複諭知沒收之必要
    。偽造乙○○名義之98年11月18日合作金庫桃園分行及民生
    路郵局之取款憑條、提款單，已交付合作金庫桃園分行及民
    生路郵局，非屬被告所有，不得宣告沒收。其偽造乙○○印
    文係盜用乙○○真正之印章所蓋用，非屬偽造，亦不得沒收
    。至其餘在被告處查獲扣案之身分證、健保卡、中國國民黨
    黨證、行動電話二具、印泥、公事包等物，並無證據證明係
    供犯本案所用之物，不得宣告沒收，併此敘明。
、據上論斷，應依刑事訴訟法第369條第1項前段、第364條、
    第299第1項前段，刑法第28條、第216條、第210條、第211
    條、第212條、第339條第1項、第55條、第219條、第38條第
    1項第2款、第51條第5款、刑法施行法第1條之1第1項、第2
    項前段，判決如主文。
本案經檢察官李良忠到庭執行職務。
中    華    民    國    99    年    4     月    28    日
                  刑事第七庭審判長法  官  宋明蒼
                                  法  官  游紅桃
                                  法  官  趙功恒
以上正本證明與原本無異。
詐欺部分，不得上訴。
其餘部分，如不服本判決，應於收受送達後10日內向本院提出上
訴書狀，其未敘述上訴之理由者並得於提起上訴後10日內向本院
補提理由書（均須按他造當事人之人數附繕本）「切勿逕送上級
法院」。
                                   書記官  潘文賢
中    華    民    國    99    年    4     月    28    日
附錄本案論罪科刑法條全文：
刑法第210條
偽造、變造私文書，足以生損害於公眾或他人者，處五年以下有
期徒刑。
刑法第211條
偽造、變造公文書，足以生損害於公眾或他人者，處一年以上七
年以下有期徒刑。
刑法第212條
偽造、變造護照、旅券、免許證、特許證及關於品行、能力服務
或其他相類之證書、介紹書，足以生損害於公眾或他人者，處一
年以下有期徒刑、拘役或三百元以下罰金。
刑法第216條
行使第210條至第215條之文書者，依偽造、變造文書或登載不實
事項或使登載不實事項之規定處斷。
刑法第339條第1項
意圖為自己或第三人不法之所有，以詐術使人將本人或第三人之
物交付者，處5年以下有期徒刑、拘役或科或併科1千元以下罰金
。
附表：
┌─┬───────────┬──┬──────┐
│編│名稱                  │數量│備註        │
│號│                      │    │            │
├─┼───────────┼──┼──────┤
│一│偽造之「臺灣省臺北地檢│一枚│一、在被告處│
│  │署印」印章            │    │    查獲扣  │
│  │                      │    │    。      │
│  │                      │    │二、見偵查卷│
│  │                      │    │    第30頁。│
├─┼───────────┼──┼──────┤
│二│偽造之「臺灣省法務部行│一張│一、在被告處│
│  │政執行署公正處丙○○」│    │    查獲扣案│
│  │服務證（貼有被告戊○○│    │    。      │
│  │照片）                │    │二、見偵查卷│
│  │                      │    │    第30頁。│
├─┼───────────┼──┼──────┤
│三│偽造之「臺灣省法務部行│一張│一、在被告處│
│  │政單位書記官丁○○」服│    │    查獲扣案│
│  │務證」（貼有被告戊○○│    │    。      │
│  │照片）                │    │二、見偵查卷│
│  │                      │    │    第30頁。│
├─┼───────────┼──┼──────┤
│四│偽造之「（請求暫緩執行│一紙│一、在被告處│
│  │凍結令申請書）臺灣臺北│    │    查獲扣案│
│  │地方法院法院公證款」公│    │    。      │
│  │文書                  │    │二、見偵查卷│
│  │（蓋有編號一所示「台  │    │    第28頁、│
│  │灣省台北地檢署印」印章│    │    第33頁。│
│  │之印文一枚）          │    │三、內容為保│
│  │                      │    │    管新台幣│
│  │                      │    │    100萬元 │
│  │                      │    │    。      │
├─┼───────────┼──┼──────┤
│五│偽造之「（請求暫緩執行│一紙│一、被害人王│
│  │凍結令申請書）臺灣臺北│    │    美珠提出│
│  │地方法院法院公證款」公│    │    扣案。  │
│  │文書                  │    │二、見偵查卷│
│  │（蓋有編號一所示「台灣│    │    第29頁、│
│  │台北地檢署印」印章之印│    │    第34頁。│
│  │文一枚）              │    │三、內容為保│
│  │                      │    │    管新台幣│
│  │                      │    │    150萬元 │
│  │                      │    │    。      │
│  │                      │    │四、其上偽造│
│  │                      │    │    之「臺灣│
│  │                      │    │    臺北地檢│
│  │                      │    │    署印」印│
│  │                      │    │    文一枚沒│
│  │                      │    │    收。    │
├─┼───────────┼──┼──────┤
│六│偽造之「法務部行政凍結│一紙│一、被害人王│
│  │管制執行命令」公文書  │    │    美珠提出│
│  │（蓋有編號一所示「台灣│    │    扣案。  │
│  │台北地檢署印」印章之印│    │    見偵查卷│
│  │文一枚）              │    │    第29頁、│
│  │                      │    │    第35頁。│
│  │                      │    │二、其上偽造│
│  │                      │    │    之「臺灣│
│  │                      │    │    臺北地檢│
│  │                      │    │    署印」印│
│  │                      │    │    文一枚沒│
│  │                      │    │    收。    │
└─┴───────────┴──┴──────┘

司法院資訊處製作；財團法人民間司法改革基金會備份。
